【裁判字號】    96,訴,4571
【裁判日期】    970418
【裁判案由】    毒品危害防制條例
【裁判全文】
臺灣板橋地方法院刑事判決              96年度訴字第4571號
公  訴  人  臺灣板橋地方法院檢察署檢察官
被      告  甲○○
上列被告因違反毒品危害防制條例案件，經檢察官提起公訴（96
年度毒偵字第8543號），本院裁定改依簡式審判程序審理，判決
如下：
    主  文
甲○○施用第一級毒品，累犯，處有期徒刑玖月；又施用第二級
毒品，累犯，處有期徒刑陸月。應執行有期徒刑壹年壹月。
    事  實
一、甲○○前於民國89年間因施用毒品案件，經依臺灣高雄地方
    法院89年度毒聲字第8746號裁定送觀察、勒戒後，認無繼續
    施用毒品之傾向，經臺灣高雄地方法院檢察署檢察官以89年
    度毒偵字第6449號為不起訴處分確定；再因施用毒品案件，
    經依臺灣高雄地方法院92年度毒聲字第1352號裁定令入戒治
    處所施以強制戒治1 年，再依同院92年度毒聲字第7428號裁
    定停止戒治付保護管束，嗣因法律修正報結；嗣又再犯施用
    毒品案件，經本院以94年度簡字第5281號判決判處有期徒刑
    5 月確定，於95年5 月29日易科罰金執行完畢（再犯本件構
    成累犯）。詎甲○○猶不知悔改，復基於施用第一級毒品及
    第二級毒品之犯意，於96年10月21日某時，在臺北縣板橋市
    ○○路137 巷1 弄17號1 樓住處，以將海洛因捲入香菸中以
    抽菸之方式施用第一級毒品海洛因1 次，及以將甲基安非他
    命置入吸食器燒烤產生煙霧吸食之方式施用第二級毒品甲基
    安非他命1 次（起訴書就施用毒品時、地、方式略載部分，
    均應予補正）。嗣於同年10月22日11時許，為警持搜索票在
    其上開住處查獲，並扣得非屬甲○○所有之電子磅秤1 臺、
    吸食器1 組、已使用之注射針筒2 支、分裝勺2 支、分裝袋
    小包14個、分裝袋大包5 個、海洛因13包等物，始查悉上情
    。
二、案經臺北縣政府警察局永和分局報請臺灣板橋地方法院檢察
    署檢察官偵查起訴，本院於準備程序進行中，被告就被訴事
    實為有罪之陳述，經告知簡式審判程序之旨，並聽取公訴人
    、被告之意見後，由本院合議庭裁定由受命法官獨任進行簡
    式審判程序。
    理  由
一、訊據被告甲○○就其前開施用第一級毒品海洛因及第二級毒
    品甲基安非他命之犯行均坦白承認，且其於96年10月22日經
    警採集尿液送驗結果，係呈海洛因代謝物鴉片類及甲基安非
    他命類陽性反應等情，有台灣檢驗科技股份有限公司濫用藥
    物尿液檢驗報告（報告編號：CH/2007/A1732） 、台北縣政
    府警察局永和分局查獲毒品危害防制條例案件犯嫌代碼對照
    表各1 份、及查獲照片19幀附卷可按。自堪認被告前開自白
    應與事實相符；又被告有如事實欄所載之毒品執行前科，有
    臺灣高等法院被告前案紀錄表1 份附卷可按。是被告於觀察
    勒戒執行完畢釋放後，5 年內再犯施用毒品之罪經判決確定
    ，又再犯本件施用第一級、第二級毒品之罪，事證明確，其
    犯行堪予認定。
二、查海洛因、甲基安非他命分別為毒品危害防制條例第2 條第
    2 項第1 款、第2 款所列之第一級毒品、第二級毒品，不得
    非法持有、施用，是核被告所為係犯同條例第10條第1 項、
    第2 項之施用第一級、第二級毒品罪。其於施用前後持有毒
    品之行為，應為其施用毒品之犯行所吸收，不另論罪。其所
    犯前開二罪犯意有別、行為互殊，應予分論併罰。又查被告
    有如事實欄所示之犯罪科刑執行前科，有臺灣高等法院被告
    前案紀錄表1 份附卷可按，其於受有期徒刑執行完畢後，5
    年內再故意犯本件有期徒刑以上之罪，均為累犯，應分別依
    法加重其刑。爰審酌被告前因施用毒品案件經送觀察勒戒、
    強制戒治及刑之執行，理應深知施用毒品係違法之行為，竟
    不思戒除毒癮，改過自新，又為本件施用第一級毒品海洛因
    及第二級毒品甲基安非他命之犯行，所為殊非可取，非但傷
    害自己身心健康，並造成社會問題，惟考量被告犯後已經坦
    承犯行，態度良好等一切情狀，分別量處如主文所示之刑，
    並定其應執行刑，以資懲儆。至如事實欄所示扣案之物，被
    告否認係其所有，並辯稱係其另案涉犯販賣毒品案件中「阿
    肥」之人所有，本院經查並無積極證據足以確實證明上開物
    品確屬被告所有犯本罪所用之物；且其中扣案之毒品既不能
    證明與本件被告施用毒品犯行間有何關聯，復為另案販賣毒
    品犯罪中之重要證據，爰均不宣告沒收或沒收銷燬，附此敘
    明。
據上論斷，應依刑事訴訟法第273 條之1 第1 項、第299 條第1
項前段，毒品危害防制條例第10條第1 項、第2 項，刑法第11條
前段、第47條第1 項、第51條第5 款，判決如主文。
本案經檢察官陳旻源到庭執行職務。
中    華    民    國    97    年    4     月    18    日
                刑事第十三庭    法  官  許映鈞
以上正本證明與原本無異
如不服本判決應於送達後10日內向本院提出上訴狀
                                書記官  范煥堂
中    華    民    國    97    年    4     月    21    日
附錄本案所犯法條全文
毒品危害防制條例第10條
施用第一級毒品者，處6月以上5年以下有期徒刑。
施用第二級毒品者，處3年以下有期徒刑。


司法院資訊處製作；財團法人民間司法改革基金會備份。
